【裁判字號】    97,上易,523
【裁判日期】    970723
【裁判案由】    竊盜
【裁判全文】
臺灣高等法院高雄分院刑事判決         97年度上易字第523號
上  訴  人  臺灣高雄地方法院檢察署檢察官
被      告  乙○○
                    現另案在臺灣高雄第二監獄執行中
上列上訴人因被告竊盜案件，不服臺灣高雄地方法院97年度易字
第542 號中華民國97年5 月20日第一審判決（起訴案號：臺灣高
雄地方法院檢察署97年度偵字第8088號），提起上訴，本院依簡
式審判程序，判決如下：
    主  文
原判決關於民國97年2 月13日之竊盜罪及定應執行刑部分，均撤
銷。
乙○○犯攜帶兇器竊盜罪，處有期徒刑柒月。
其他上訴駁回。
上開撤銷改判部分，所處有期徒刑柒月，與駁回上訴部分，分別
所處有期徒刑肆月、柒月，應執行有期徒刑壹年肆月。
    事  實
一、乙○○前因竊盜案件，經臺灣高雄地方法院以93年度易字第
    761 號、93年度簡字第2619號案件，分別判處有期徒刑1 年
    2 月、5 月確定，並經該院以94年度聲字第3263號裁定應執
    行有期徒刑1 年6 月確定；另因竊盜案件，經臺灣高雄地方
    法院以93年度易字第1861號案件，判處有期徒刑6 月確定，
    復因中華民國九十六年罪犯減刑條例施行，經該院以97年度
    聲減字第419 號裁定減為應執行有期徒刑9 月及3 月確定。
    其於民國94年4 月13日入監服刑，並接續執行上開罪刑，於
    96年6 月26日假釋出監，餘付保護管束，於假釋期間因再犯
    罪，經撤銷假釋及保護管束，而須執行殘刑5 月又15日，然
    因上開減刑條例之施行而減刑後，認無殘刑須執行，而於97
    年2 月25日經檢官命令不執行殘刑而執行完畢。詎猶不知悔
    改，(1)竟基於為自己不法所有之意圖，於97年2 月13日21時
    許，在高雄縣鳥松鄉○○路70巷12號旁，持其所有客觀上足
    以對人之生命、身體構成威脅，可供兇器使用之扳手1 支，
    竊取停在該處丁○○所有車號OTO-573 號重機車之車牌1 面
    ，得手後將上開車牌懸掛於自己所有之機車（引擎號碼：SB
    25AA-304967 號，原車牌AVM-302 號）上使用。(2)又基於為
    自己不法所有之意圖，於97年3 月6 日16時30分許，未經許
    可侵入高雄縣田寮鄉○○村○○路17號丙○○住宅內（侵入
    住宅部分未據告訴），竊取丙○○所有置在客廳地板上之已
    撥皮之銅線22捆（重46公斤），並以布袋包裝置於上開機車
    腳踏板上而得手，嗣同日晚間20時21分許，乙○○欲將上開
    銅線載往資源回收廠變賣，於行經高雄縣仁武鄉○○村○○
    路20號前，為警盤查而查獲，始悉上情。(3)又基於為自己不
    法所有之意圖，於97年4 月7 日15時許，在高雄縣大寮鄉○
    ○道路旁，持其所有客觀上足以對人之生命、身體構成威脅
    ，可供兇器使用之扳手1 支，竊取停在該處李勝豐所有車號
    OZB-913 號重機車之車牌1 面，得手後將上開車牌懸掛於自
    己所以之機車（引擎號碼：SB25AA-304967 號，原車牌AVM-
    302 號）上使用，嗣於同年月22日23時許，乙○○騎乘上開
    機車，行經高雄縣鳳山市○○街14號前，為警盤查而查獲。
二、案經高雄縣政府警察局仁武、鳳山分局報請臺灣高雄地方法
    院檢察署檢察官偵查起訴。
    理  由
一、本件被告乙○○所犯係刑法第320 條第1 項、第321 條第1
    項第3 款之竊盜罪，其係死刑、無期徒刑、最輕本刑為3 年
    以上有期徒刑以外之罪，被告於本院審理程序中就被訴事實
    為有罪之陳述，經告知被告簡式審判程序之旨，並聽取檢察
    官及被告之意見後，本院裁定進行簡式審判程序審理，合先
    敘明。
二、前揭犯罪事實，業據被告乙○○於原審及本院審理中坦承不
    諱，核與證人即被害人丁○○、丙○○、被害人李勝豐之子
    甲○○於警詢中（見警卷第7 至10頁、97年偵字第12053 號
    卷〔下稱偵卷〕第8 至9 頁）所述情節相符，並有搜索扣押
    筆錄、扣押物品目錄表、扣押物品收據、贓物認領保管單3
    紙（見警卷第11至17頁、偵卷第12至14、17頁）、車籍查詢
    —基本資料詳細畫面3 紙（見警卷第21至22頁、偵卷第15至
    16 頁） 、高雄縣政府警察局車輛尋獲電腦輸入單、查獲照
    片4 張（見偵卷第18至19頁）、被告當庭繪製行竊工具圖（
    見偵卷第29至31頁）等在案足憑，足認被告前開自白與事實
    相符，堪以採信。本件事證明確，被告前揭犯行，洵堪認定
    。
三、按刑法第321 條第1 項第3 款之攜帶兇器竊盜罪，係以行為
    人攜帶兇器竊盜為其加重條件，此所謂兇器，其種類並無限
    制，凡客觀上足對人之生命、身體、安全構成威脅，具有危
    險性之兇器均屬之，且祇須行竊時攜帶此種具有危險性之兇
    器為已足，並不以攜帶之初有行兇之意圖為必要（最高法院
    79年臺上字第5253號判例參照）。被告為前開97年2 月13日
    、4 月7 日2 次竊盜犯行時所攜帶之扳手1 支，既足以破壞
    拆卸車牌，顯見該等物品具有相當硬度而便於施力，客觀上
    自足對人之生命、身體、安全構成威脅，要屬兇器無訛。是
    核被告97年2 月13日、4 月7 日所為竊盜犯行，係犯刑法第
    321 條第1 項第3 款之攜帶兇器竊盜罪；另被告97年3 月6
    日所為，則係犯刑法第320 條第1 項之普通竊盜罪。被告先
    後3 次竊盜犯行，犯意各別，行為互殊，應分論併罰。又被
    告有事實欄所述之前科事實，有臺灣高等法院被告前案紀錄
    表1 紙在卷可稽，其上開殘刑部分，係於97年2 月25日經檢
    察官命令而毋庸執行，有臺灣高雄地方法院檢察署執行檢察
    官簽函影本1 紙附卷可稽（見原審卷第57頁），故被告上開
    有期徒刑應於97年2 月25日為執行完畢日（最高法院84年度
    台非字第44號判例意旨參照），則被告上開於97年3 月6 日
    及同年4 月7 日之2 次竊盜犯行，係於上開有期徒刑執行完
    畢後，5 年以內故意再犯該部分有期徒刑以上之罪，而為累
    犯，該2 罪部分，均應依刑法第47條第1 項之規定加重其刑
    。
四、原審判決對於被告於97年3 月6 日及同年4 月7 日2 次竊盜
    犯行部分，認犯罪事證明確，而依刑法第320 條第1 項、第
    32 1條第1 項、第47條第1 項，刑法施行法第1 條之1 （原
    審判決漏載，應予補充）規定論處，並審酌被告正值壯年，
    不思循正當途徑賺取財富，前已有多次竊盜前科，並曾入監
    服刑，卻仍不知悔改，又為該2 次竊盜犯行，於97年4 月7
    日行竊時並持客觀上可供兇器使用之工具犯之，任意侵害他
    人之財產法益，行為確屬不該，惟念其犯後已坦承犯行，態
    度尚可，及所竊得財物現已發還予被害人，並斟酌其犯罪之
    動機、目的、手段、所生之危害、智識程度、生活狀況等一
    切情狀，而分別量處有期徒刑4 月及7 月，並說明被告為本
    件竊盜犯行所使用之扳手1 支，未經扣案，且已滅失，業據
    被告供承在卷（見偵卷第30頁），而不依刑法第38條第1 項
    第2 款之規定為沒收之宣告。經核原審判決此部分認事用法
    ，尚無不合，量刑亦稱妥適，檢察官上訴意旨指摘原審判決
    此部分量刑過輕，為無理由，應予駁回
五、原審判決就被告於97年2 月13日竊盜犯行部分，亦認犯罪事
    證明確，而予以論科，固非無見；惟查：被告有如事實欄所
    述之前科，其殘刑部分，經上開裁定減刑後，因被告於減刑
    前所執之徒刑已超過減刑後之徒刑，而於97年2 月25日經檢
    察官命令而毋庸執行，業如上述，故被告上開有期徒刑應於
    97 年2月25日為執行完畢日，則被告此部分之犯行，應不構
    成累犯，原審判決認被告此部分犯行，亦應構成累犯，尚有
    違誤。檢察官此部分上訴意旨，指摘原審判決不當，為有理
    由，自應由本院將原審判決此部分及其定執行部分均撤銷改
    判。審酌被告正值壯年，不思循正當途徑賺取財富，前已有
    多次竊盜前科，並曾入監服刑，卻仍不知悔改，又為該次竊
    盜犯行，行竊時並持客觀上可供兇器使用之工具犯之，任意
    侵害他人之財產法益，行為確屬不該，惟念其犯後已坦承犯
    行，態度尚可，及所竊得財物現已發還予被害人，並斟酌其
    犯罪之動機、目的、手段、所生之危害、智識程度、生活狀
    況等一切情狀，就此部分量處有期徒刑7 月，並與前開駁回
    上訴之部分所處有期徒刑4 月及7 月，定其應執行刑為有期
    徒刑1 年4 月。又被告為本件竊盜犯行所使用之扳手1 支，
    未經扣案，且已滅失，業如上述，爰不依刑法第38條第1 項
    第2 款之規定為沒收之宣告，併此敘明。
據上論結，應依刑事訴訟法第368 條、第369 條第1 項前段、第
364 條、第299 條第1 項前段、第273 條之1 第1 項，刑法第32
1 條第1 項第3 款、第51條第5 款，判決如主文。
本案經檢察官李門騫到庭執行職務。
中    華    民    國    97    年    7     月    23    日
                  刑事第七庭  審判長法  官 莊飛宗
                                    法  官 孫啟強
                                    法  官 邱明弘
以上正本證明與原本無異。
不得上訴。
中    華    民    國    97    年    7     月    23    日
                                    書記官 曾允志
附錄本案論罪科刑法條：
中華民國刑法第320條
（普通竊盜罪、竊佔罪）
意圖為自己或第三人不法之所有，而竊取他人之動產者，為竊盜
罪，處 5 年以下有期徒刑、拘役或 5 百元以下罰金。
意圖為自己或第三人不法之利益，而竊佔他人之不動產者，依前
項之規定處斷。
前二項之未遂犯罰之。
中華民國刑法第321 條
犯竊盜罪而有左列情形之一者，處六月以上、五年以下有期徒刑
：
一、於夜間侵入住宅或有人居住之建築物、船艦或隱匿其內而犯
    之者。
二、毀越門扇、牆垣或其他安全設備而犯之者。
三、攜帶兇器而犯之者。
四、結夥三人以上而犯之者。
五、乘火災、水災或其他災害之際而犯之者。
六、在車站或埠頭而犯之者。
前項之未遂犯罰之。


司法院資訊處製作；財團法人民間司法改革基金會備份。
